臺灣士林地方法院民事裁定
111年度抗字第289號
抗  告  人  管蓓    


代  理  人  黃雨柔律師
相  對  人  陳玉雙  

上列當事人間請求拍賣抵押物事件，抗告人對於民國111年9月29
日本院111年度司拍字第173號裁定提起抗告，本院裁定如下：
    主  文
抗告駁回。
抗告程序費用新臺幣（下同）1,000元由抗告人負擔。
　　理  由
一、按聲請拍賣抵押物係屬非訟事件，於最高限額抵押，法院祇
    須就抵押權人提出之文件為形式上審查，如認其有抵押權登
    記擔保範圍之債權存在，且債權已屆清償期而未受清償，即
    應為准許拍賣抵押物之裁定，債務人或抵押人對抵押債權之
    存否如有爭執，應另循訴訟途徑以謀解決（最高法院94年度
    台抗字第631號裁定意旨參照）。
二、抗告意旨略以：抗告人於杭州經營公司並長期旅居杭州，受
    到中國新冠肺炎疫情政策影響，抗告人於111年5月4日起出
    境後，迄今未能返臺。原審為裁定前雖有發函命抗告人於文
    到5日內表示意見，然其當時已出境未能返臺，對上開債權
    人之聲請及所附證據均無從知悉。原審未依非訟事件法第74
    條給予抗告人陳述意見之機會，顯與正當法律程序有違，遂
    提起抗告等語。並聲明：原裁定廢棄。
三、經查，相對人主張抗告人於106年10月18日，以其所有如原
    審附表所示之不動產（下稱系爭不動產），為擔保其對相對
    人現在（包括過去所負現在尚未清償）及將來所負一切債務
    之清償責任，設定15,000,000元之最高限額抵押權，擔保債
    權確定期日為111年10月17日，債務清償期依照各個債務契
    約所定清償日期，經登記在案。嗣抗告人於106年10月25日
    向相對人借款15,000,000元，其借款期間、利息暨違約金計
    算方式均載明於借據內。詎抗告人屆期未為清償，尚欠本金
    15,000,000元，為此聲請拍賣抵押物，並提出他項權利證明
    書、土地建物改良抵押權設定契約書、借款協議書、展延借
    款協議書及附件、借據、本票、土地建物登記謄本等件（見
    原審卷第10-24、50-66頁）為證。則原審依形式上審查，准
    許相對人拍賣系爭不動產，核無不合。抗告意旨稱因出境而
    無法知悉上情，無法陳述意見云云。查原審於為原裁定前，
    先於111年9月19日發函通知抗告人於函文到5日內就最高限
    額抵押權所擔保之債權陳述意見，該函分別送達至抗告人戶
    籍地址、借款協議書所定即身分證背面列載之地址，並經上
    開地址之管理服務中心之受僱人於同年9月22日收受之，有
    送達證書在卷可稽（見原審卷第40-42頁）。又抗告人已出
    境尚未返臺乙情，固經本院依職權查閱無訛（見本院卷第36
    頁），然依前述送達之情形，又別無其他事證顯示抗告人已
    廢止國內住所，則原審依該地址為送達應屬合法，並無抗告
    人所指未依非訟事件法第74條規定，給予陳述意見機會之情
    事。況且，原裁定於111年10月7日送達抗告人，其隨即於同
    年月14日提起抗告，益徵上開地址仍為抗告人之住所，否則
    抗告人豈知原裁定內容而即時提起抗告。從而，原裁定准許
    相對人拍賣抵押物，並無不當，抗告意旨指摘原裁定不當，
    求予廢棄，為無理由，應予駁回。
四、爰裁定如主文。
中　　華　　民　　國　　111 　年　　11　　月　　29　　日
　　　　　　　　　民事第五庭　法　官　張新楣
以上正本係照原本作成。　　　
如不服本裁定，僅得於收受本裁定正本送達後10日內，以適用法
規顯有錯誤為理由，向本院提出再抗告狀（須須按他造當事人之
人數附繕本及繳納再抗告裁判費新臺幣1,000 元）。再抗告時應提出委任律師或具有律師資格之人之委任狀；委任有律師資格者，另應附具律師資格證書及釋明委任人與受任人間有民事訴訟法第466 條之1第1項但書或第2 項所定關係之釋明文書影本。　　　　　　　　　　　　　　　
中　　華　　民　　國　　111 　年　　11　　月　　29　　日
　　　　　　　　　　　　　　　書記官　葉乙成